【裁判字號】    99,上易,855
【裁判日期】    990708
【裁判案由】    竊盜
【裁判全文】
臺灣高等法院臺中分院刑事判決         99年度上易字第855號
上  訴  人
即  被  告  乙○○
上列上訴人因竊盜案件，不服臺灣彰化地方法院99年度易字第37
2號中華民國99年5月18日第一審判決（起訴案號：臺灣彰化地方
法院檢察署99年度偵字第135號），提起上訴，本院判決如下：
    主    文
上訴駁回。
    理    由
一、按依刑事訴訟法第350條、第361條、第362條、第367條規定
    ，不服地方法院之第一審判決而上訴者，須提出上訴書狀，
    並應敘述具體理由，為上訴必備之程式；其所提出之書狀未
    敘述上訴理由，或僅曾以言詞陳述上訴理由者，均應於上訴
    期間屆滿後20日內補提理由書於第一審法院。第一審法院經
    形式審查，認逾期未補提上訴理由者，應定期間先命補正；
    逾期未補正者，為上訴不合法律上之程式，應以裁定駁回。
    倘已提出上訴理由，但所提非屬具體理由者，則由第二審法
    院以上訴不合法律上之程式，判決駁回。而所謂具體理由，
    必係依據卷內既有訴訟資料或提出新事證，指摘或表明第一
    審判決有何採證認事、用法或量刑等足以影響判決本旨之不
    當或違法，而構成應予撤銷之具體事由，始克當之（例如：
    依憑證據法則具體指出所採證據何以不具證據能力，或依憑
    卷證資料，明確指出所為證據證明力之判斷如何違背經驗、
    論理法則）；倘僅泛言原判決認定事實錯誤、違背法令、量
    刑失之過重或輕縱，而未依上揭意旨指出具體事由，或形式
    上雖已指出具體事由，然該事由縱使屬實，亦不足以認為原
    判決有何不當或違法者（例如：對不具有調查必要性之證據
    ，法院未依聲請調查亦未說明理由，或援用證據不當，但除
    去該證據仍應為同一事實之認定），皆難謂係具體理由，俾
    與第二審上訴制度旨在請求第二審法院撤銷、變更第一審不
    當或違法之判決，以實現個案救濟之立法目的相契合，並節
    制濫行上訴（最高法院97年度臺上字第892號刑事判決意旨
    參照）。
二、上訴人即被告乙○○（下稱被告）不服原審判決提起上訴，
    其上訴理由狀略謂：本件共同被告李瑞呈係獨自竊取被害人
    甲○○所有之龍眼乾，被告並未參與，僅是將女友之自用汽
    車借予李瑞呈使用，並未向李瑞呈打探借車之實際用途，雖
    事後被告同意李瑞呈將贓物龍眼乾 4箱寄放在被告之居處，
    但與李瑞呈並無竊盜之共同犯意；又原審認共同被告李瑞呈
    攜帶兇器犯案，罪加一等，認事用法過當，蓋李瑞呈所持用
    之螺絲起子，屬於一般家庭常用之修護五金，任何人隨時隨
    地均可取得，原審認屬兇器，並波及被告，實難令被告甘服
    ；再本件案發後，被告業與被害人達成和解，原審似未考量
    雙方已和解，而從重判處有期徒刑7月，令被告難以承受；
    又被告雖有前科，但已執行完畢，不應與本件混為一談，爰
    請撤銷原審判決另為適當之判決云云。
三、惟查，經本院據現有卷證資料為形式審查：
  (一)被告初於警詢先是矢口否認共同竊盜，辯稱：伊借車予李瑞
    呈，李瑞呈竊盜時伊在家睡覺云云（見偵135號卷第8-10頁
    ），惟據李瑞呈於99年1月29日偵訊時以證人身具結證稱：
    98年10月18日晚上，被告說要帶伊去搬東西、載貨，嗣於98
    10月19日凌晨1、2點鐘，被告開豐田牌自小客車載伊到百果
    山的一處倉庫，搬運本件之龍眼乾，共往返3次計32箱等情
    （見偵135號卷第92頁），嗣於99年3月30日偵訊時，共同被
    告李瑞呈仍供承係被告開車載伊，共同去搬運龍眼乾等語，
    經檢察官質以被告，被告即自承：事前伊有與李瑞呈商量要
    偷龍眼乾去變賣，案發當天是伊開車載李瑞呈一起去告訴人
    之倉庫搬運龍眼乾，共搬了3趟等情（見調偵234號卷第16至
    17頁），其後於原審審理，被告與共犯李瑞呈均就起訴之犯
    罪事實（即共同攜帶兇器螺絲起子竊盜）坦承不諱，李瑞呈
    並坦承其持以破壞倉庫鐵捲門門鎖以進入倉庫偷竊之螺絲起
    子，長度約10公分，為一般金屬製，在客觀上確實會對人造
    成傷害等語，而證人即告訴人亦於同庭期結證稱：倉庫鐵捲
    門鎖頭被破壞，被磨壞，無法再上鎖，伊已更換等語（原審
    卷第50頁背面至第51頁）。又據偵查卷附現場採證照片顯示
    ，鐵捲門鎖孔有被破壞扭轉痕跡（見偵135號卷第49頁背面
    ），顯然確係以金屬器物始能為如此破壞，則原審據上開證
    據，而認定被告與李瑞呈2人自白與事實相符，判決被告與
    李瑞呈共同犯刑法第321條第1項第2款、第3款之攜帶兇器，
    毀壞安全設備竊盜罪，核無違誤。
  (二)又按量刑輕重係屬事實審法院得依職權自由裁量之事項，茍
    已斟酌刑法第57條各款所列情狀而未逾法定刑度，即不得遽
    指為違法；且在同一犯罪事實與情節，如別無其他加重或減
    輕之原因，下級審量定之刑，亦無過重或失輕之不當情形，
    則上級審法院對下級審法院之職權行使，原則上應予尊重（
    最高法院72年臺上字第6696號、75年臺上字第7033號判例及
    85年度臺上字第2446號判決意旨參照）。原審判決已敘明依
    被告之前案紀錄表顯示，本件被告犯罪係屬累犯，依法應加
    重其刑；另亦敘明被告業已與告訴人達成和解等情，並非未
    予審酌此情。而被告所犯之加重竊盜罪，其法定最低本刑為
    有期徒刑6月，則原審於依法加重其刑後僅量處有期徒刑7月
    ，顯已審酌一切情況，並為被告有利之量刑，並無量刑不當
    。
四、綜上所述，被告之上訴理由，與其先前自白及現有相關卷證
    均有不符，不能認係依據卷內訴訟資料指摘或表明第一審判
    決有何採證、認事、用法或量刑等足以影響判決本旨之不當
    或違法，而構成應予撤銷之具體事由，僅徒憑己意請求撤銷
    改判，難謂上訴適法，其上訴自屬違背法律上之程式，爰不
    經辯論，駁回其上訴。
據上論斷，應依刑事訴訟法第367條前段、第372條，判決如主文
。
中    華    民    國    99    年    7     月    8     日
            刑事第五庭  審判長法  官  趙  春  碧
                              法  官  林  宜  民
                              法  官  賴  恭  利
上列正本證明與原本無異。
不得上訴。
                              書記官  林  育  萱
中    華    民    國    99    年    7     月    8     日

司法院資訊處製作；財團法人民間司法改革基金會備份。
